【裁判字號】    98,易緝,38
【裁判日期】    980818
【裁判案由】    恐嚇等
【裁判全文】
臺灣桃園地方法院刑事判決              98年度易緝字第38號
公  訴  人  臺灣桃園地方法院檢察署檢察官
被      告  甲○○
上列被告因恐嚇案件，經檢察官提起公訴（97年度偵字第8695、
14763 號），本院判決如下：
    主  文
甲○○以加害生命、身體之事，恐嚇他人致生危害於安全，處拘
役肆拾日，如易科罰金，以新臺幣壹仟元折算壹日。
    事  實
一、緣張錦芳與丙○○間有借貸關係，丙○○於清償期屆至未能
    如期清償借款，經張錦芳多方催討未果，張錦芳乃委由尊海
    金融財務管理顧問公司向丙○○催收帳款，並交付丙○○所
    提供供擔保債務之支票、退票理由單數份供尊海金融財務管
    理顧問公司作為向丙○○催收帳款之憑證，嗣尊海金融財務
    管理顧問公司遂將此委託交予任職該公司之甲○○處理。詎
    甲○○多次向丙○○催討債務，皆因丙○○已無資力清償債
    務，催收成果不豐，甲○○向丙○○催討債務過程中，竟基
    於恐嚇危害安全之犯意，於民國97年2 月間某日，在桃園縣
    平鎮市金雞湖附近，向丙○○恫稱：「你沒有處理好，會死
    得很難看」等語，致丙○○心生畏怖，致生危害於安全。
二、案經桃園縣政府警察局龍潭分局報告臺灣桃園地方法院檢察
    署檢察官偵查起訴。
    理  由
壹、證據能力方面：
    本案所引用之供述及非供述證據，經本院依法踐行調查證據
    程序，檢察官、被告均不爭執各該證據之證據能力，且亦查
    無依法應排除其證據能力之情形，是後述所引用證據之證據
    能力均無疑義，先予敘明。
貳、認定被告有事實欄所載犯罪事實所憑之證據：
一、訊據被告矢口否認有何恐嚇危害安全犯行，辯稱：97年2 月
    間某日，丙○○約伊至桃園縣平鎮市金雞湖附近丙○○的朋
    友家，談丙○○欠當舖錢的事，因伊受丙○○之託處理當舖
    之債務，伊有幫丙○○去跟當舖說伊會處理這件事，但丙○○一直在躲當舖的人，所以當舖的人就找伊。伊記得97年2
    月在金雞湖沒有說代償及本票之事，但也是在2 月份，丙○○有約伊在龍潭談鍾少燃代償及本票的事情，但伊沒有恐嚇
    丙○○，當時在談鍾少燃代償及本票的事情時，丙○○的朋
    友乙○○也在場。250 萬本票係因鍾少燃有欠丙○○250 萬
    元，丙○○請伊直接跟鍾少燃催討，再將催討所得款項還給
    張錦芳云云。
二、本院查：
（一）上開事實，業據證人丙○○於檢察官訊問時結證稱：97年
      2 月間在平鎮市金雞湖附近，當時伊約被告見面談債務問
      題，被告說如果伊沒有處理好，就會死得很難看，當時只
      有伊與被告2 人在場，事後被告有打電話給伊道歉，表示
      他只是一時生氣才這麼說，被告說上開話時，伊心裡當然
      會感到害怕等語（見臺灣桃園地方法院檢察署97年度偵字
      第14763 號卷第50-51 頁）；於98年2 月24日本院審理時
      結證稱：97年2 月間，伊與被告約在金雞湖附近談張錦芳
      與伊之債務問題，因被告受託於張錦芳向伊要債，伊就盡
      力將要償付的資金拿出來，主要是要談請鍾少燃代償的事
      情，因鍾少燃欠伊錢，所以由鍾少燃代償100 萬元，其中
      40萬元係交給被告轉交給張錦芳，另60萬元部分與本案無
      關。另外因鍾少燃欠伊錢，曾經開立1 張250 萬元的本票
      給伊，且已經經過法院裁定，被告要伊一定要交出這張本
      票，並表示如果伊交出此張本票，可以視同將所有積欠張
      錦芳的債務都清償掉，被告要伊交出本票時，有說如果伊
      事情不好好處理的話，伊會死得很難看，伊聽了之後覺得
      很害怕，當時並沒有其他人在場，因為被告個子比伊高大
      ，伊害怕被告會打伊，且伊欠錢、也有家人，伊或伊家人
      可能會因為債務沒有處理好而受到傷害等情（見本院97年
      度易字第1053號卷98年2 月24日審判筆錄第11-14 頁）；
      於98年7 月28日本院審理時亦結證述：被告說「不處理會
      死得很難看」時，僅有伊與被告二人在場，係在金雞湖附
      近，但是伊曾與被告談鍾少燃250 萬元本票多次，後來伊
      就在被告說上開恐嚇的話當天，將250 萬元的本票交付被
      告，當時被告也有說此250 萬元可以抵伊積欠張錦芳的債
      務，但後來都沒有，因為當時伊已經沒有現金可償還債務
      ，只有債權，所以伊本來的想法係要以對鍾少燃的250 萬
      元債權抵償伊積欠張錦芳的債務等語明確（見本院易緝卷
      第44-45 頁），且互核無何齟齬之處，參諸本件因被告任
      職之尊海金融財務管理顧問公司受張錦芳之委託向證人丙○○催收債款，而依卷附應收帳款委任代理合約書之約定
      ，尊海金融財務管理顧問公司可得50 %之催收款項，此報
      酬甚為豐厚，被告既負責此催收事務，自會積極向證人丙○○催討，然證人丙○○並無現金可資清償，僅有對第三
      人之債權，而此債權若得以回收，亦可資為催收款項，被
      告得悉證人丙○○尚有債權可得向第三人請求，衡情自有
      積極向證人丙○○取得對該第三人債權憑證之動機，惟證
      人丙○○希冀能得有免除債務之保證，實乏無條件出具債
      權證明之意願，則被告為達其目的，向被告出言恫嚇稱：
      「你沒有處理好，會死得很難看」等語，亦符常情。再佐
      以證人丙○○於偵查、本院審理時均表示願意原諒被告，
      不欲追究被告刑責，更徵證人丙○○並無設詞誣陷被告之
      動機，所述確屬實情，堪值採信。被告仍執前詞否認，無
      非圖卸刑責之詞，委無足取。
（二）至證人乙○○於本院審理時結證稱：伊第一次見到被告時
      ，係和丙○○一起在鍾少燃的家中，當時係要商談丙○○
      積欠債務之事，第二次係丙○○至伊桃園縣平鎮市金雞湖
      2 鄰31-1號住處，再通知被告到伊住處一起協商債務，當
      時因為鍾少燃願意幫丙○○還100 萬元，伊提議此100 萬
      元先還40萬元給被告，60萬元再慢慢由鍾少燃還伊，在伊
      住處時伊沒有聽到被告跟丙○○說什麼會讓人害怕的話，
      且亦無提及本票之事，協商債務完畢後，三人各人開各人
      的車去福林農場吃飯，吃完飯後，伊不確定被告與丙○○
      是否一起離開，或離開後有無一起去何處，且伊沒有注意
      當日談完鍾少燃代償100 萬元之事後，被告與丙○○有無
      在伊住處外面談事情等語在卷（見本院易緝卷第40-42 頁
      ），惟經與證人丙○○當庭對質後，證人乙○○又證稱：
      伊記得伊與被告、丙○○三人確有一起去福林農場吃飯，
      但是否係在伊住處談完鍾少燃代償100 萬後去的，因時間
      太久，伊不確定等語（參同前本院易緝卷第45頁），是參
      之證人乙○○前揭證述，仍未使本院對證人丙○○之證述
      產生懷疑，且依據證人丙○○前開證述，證人丙○○遭被
      告恐嚇之地點，並非在證人乙○○住處，除被告與其二人
      外，並無第三人在場聽聞，故證人乙○○前開證述，實無
      從證明被告未出言恐嚇證人丙○○，自不足為有利被告之
      認定。
三、綜上所述，本件事證已臻明確，被告前揭恐嚇危害安全犯行
    ，堪以認定，應依法論科。
參、論罪科刑：
    核被告甲○○所為，係犯刑法第305 條之恐嚇危害安全罪。
    爰審酌被告前並無犯罪紀錄，有臺灣高等法院被告前案紀錄
    表在卷可考，素行尚稱良好，惟其受託向證人丙○○催討債
    務，竟出言恐嚇證人丙○○，所為非是，兼衡被告之智識程
    度、犯罪目的、手段，及犯後否認犯行，實乏悔悟之心等一
    切情狀，量處如主文所示之刑，並諭知易科罰金折算標準。
據上論斷，應依刑事訴訟法第299 條第1 項前段，刑法第305 條
、第41條第1 項前段，刑法施行法第1 之1 條第1 項、第2 項前
段，判決如主文。
本案經檢察官周芝君到庭執行職務。
中    華    民    國    98    年    8     月    18    日
                    刑事第十二庭  法  官  許雅婷
以上正本證明與原本無異。
如不服本判決，應於判決送達後10日內向本院提出上訴狀（應附
繕本），其未敘述上訴理由者，應於上訴期間屆滿後20日內補提
理由書狀於本院，上訴於臺灣高等法院。
                                  書記官  吳玉蘭
中    華    民    國    98    年    8     月    19    日
附錄本案論罪科刑法條全文：
中華民國刑法第305條
以加害生命、身體、自由、名譽、財產之事，恐嚇他人致生危害
於安全者，處2 年以下有期徒刑、拘役或3 百元以下罰金。


司法院資訊處製作；財團法人民間司法改革基金會備份。
